# 新金融工具准则下公允价值如何计量

提问人：咿呀娃娃 时间：2020-03-12 08:05:14
陈版，A公司将现金流投于一个资产管理公司，由这个资产管理公司将募集的资金投于基金，可能投资 10 个项目，在新金融工具准则下，划分为以公允价值计量且其变动计入定期损益， 1 、一个是公允价值如何计量，除了找评估公司评估，还有其他的方法吗 2 、在投资的 10 个项目中，断断续续有收回投资，但对于收回的有本金有投资的收益，询问基金公司，回复无法区分，这种情况下如何区分本金和投资收益，谢谢

回答人：chenyiwei
1 、对无活跃市场的投资，一般采用市场法或者收益法估值，如确实有难度，考虑能否套用新CAS 22第第四十四条关于“成本作为公允价值的最佳估计”的情形。
2 、新准则下，由于对投资是作为以公允价值计量且其变动计入损益的金融资产，即其已获得的收益应已体现在投资期间各年确认的公允价值变动损益中，所以理论上区分收回的是本金还是收益是没有意义的。如果以成本作为公允价值最佳估计的，则建议收回的款项首先冲减投资成本，成本全部回收后继续收到的款项确认为投资收益。